臺灣臺南地方法院刑事判決
111年度訴字第206號
公  訴  人  臺灣臺南地方檢察署檢察官
被      告  曾文泉



被      告  林淑婷



上  二  人                  
指定辯護人  本院公設辯護人陳香蘭
上列被告因違反毒品危害防制條例案件，經檢察官提起公訴（11
1年度偵字第1628號、111年度偵字第3674號），本院判決如下：
    主  文
丁○○犯如附表編號1至13所示之罪，各處如附表編號1至13主文欄
所示之刑及沒收。又犯轉讓禁藥罪，處有期徒刑柒月。扣案之手
機壹支(含門號0000000000號SIM卡壹枚)沒收。應執行有期徒刑
陸年貳月。沒收部分併執行之。
甲○○共同販賣第二級毒品，處有期徒刑貳年陸月。扣案之手機壹
支(含門號0000000000號SIM卡壹枚)沒收。
    事   實
一、丁○○、甲○○均知悉甲基安非他命為毒品危害防制條例第2條
    第2項第2款所列之第二級毒品，依法不得持有、販賣，竟分
    別為下列行為：
(一)丁○○基於販賣第二級毒品甲基安非他命以營利之犯意，於附
    表編號1至12所示之時間、地點，以附表所示之方式、金額
    、數量，販賣第二級毒品甲基安非他命予如附表編號1至12
    所示之購毒者。
(二)丁○○、甲○○共同基於販賣第二級毒品甲基安非他命以營利之
    犯意聯絡，由丁○○以行動電話門號0000000000號電話作為聯
    絡販賣毒品之工具，其等共同於附表編號13所示之時間、地
    點，以附表編號13所示之方式、金額、數量，販賣第二級毒
    品甲基安非他命予黃耀宏1次。
二、丁○○知悉甲基安非他命為毒品危害防制條例第2條第2項第2
    款所列之第二級毒品及藥事法第22條第1項第1款所列之禁藥
    ，不得轉讓，竟基於轉讓禁藥即第二級毒品甲基安非他命之
    犯意，以其手機門號0000000000號電話與曾春陸之手機門號
    0000000000號，於110年11月27日13時39分聯絡後約30分鐘
    ，於110年11月27日14時9分許，在臺南市○○區○○路000巷00
    號住處，無償轉讓可供1次施用之甲基安非他命（無證據證
    明已逾淨重10公克）予曾春陸施用。
　　嗣經警依法對上開0000000000號行動電話門號實施通訊監察
    （本院110年度聲監字第549號、110年度聲監續字第795號）
    ，而查悉上情。
三、案經臺南市政府警察局第一分局報告臺灣臺南地方檢察署檢
    察官偵查起訴。
    理  由
壹、證據能力部分：
    本案據以認定被告丁○○、甲○○犯罪所引用之供述證據，因檢
    察官、被告丁○○、甲○○及其等辯護人於本院準備程序、審理
    時，均同意其證據能力（本院卷第161至162頁、第251至253
    頁），本院審酌該等證據資料作成之情況，核無違法取證或
    其他瑕疵，且與待證事實具有關聯性，認為以之作為證據為
    適當，依刑事訴訟法第159條之5規定，認均有證據能力。另
    本判決以下所引用卷內各項非供述證據性質之證據資料，均
    無違反法定程序取得之情形，依刑事訴訟法第158條之4規定
    之反面解釋，亦均認有證據能力。
貳、實體部分：
一、上揭事實，業據被告丁○○、甲○○於偵訊及本院審判中均坦承
    不諱，核與證人黃耀宏、曾春陸、卓志強等人於警詢及偵查
    中證述之情節相符，並有本院110年度聲監字第549號通訊監
    察書(警卷第61至63頁)、本院110年度聲監續字第795號通訊
    監察書(警卷第65至67頁)、本院110年度聲監續字第879號通
    訊監察書(警卷第69至71頁)、通訊監察譯文(警卷第73至83
    、145至148、179、217頁)、本院111年聲搜字第4號搜索票1
    紙(警卷第85頁)、臺南市政府警察局第一分局搜索扣押筆錄
    、扣押物品目錄表暨扣押物收據及扣案物品照片(警卷第87
    至91頁、偵二卷第108頁)、、交易現場照片5張(警卷第133
    至135、233至235頁)、黃耀宏之指認犯罪嫌疑人紀錄表2份(
    警卷第149至151頁、偵一卷第37至38頁)、統一超商電信函
    門號0000000000申請人資料(警卷第153至154頁)、曾春陸之
    指認犯罪嫌疑人紀錄表(警卷第181至185頁)、曾春陸之通聯
    調閱查詢單(警卷第187頁)、卓志強之指認犯罪嫌疑人紀錄
    表(警卷第219至221頁)、卓志強之通聯調閱查詢單(警卷第2
    23頁)、車號00-0000號自小客車之車輛詳細資料報表(警卷
    第231頁)附卷可稽。
(三)毒品危害防制條例第4條規定之販賣毒品罪，係以行為人意
    圖營利而為販入或賣出毒品之行為，為其要件。至於其是否
    因而獲利，以及所獲之利益是否為現金，均非所問。且毒品
    之非法交易向為政府查禁森嚴且重罰不寬貸之行為，為一般
    民眾普遍認知之事，倘非有利可圖，絕無平白甘冒被查緝重
    罰之高度風險，而單純代無深切交情之人購買毒品之理。而
    販賣毒品本非可公然為之，亦無公定價格，容易分裝並增減
    份量，而每次買賣之價量，可能隨時依雙方關係深淺、資力
    、需求量及對行情之認知、來源是否充裕、查緝是否嚴厲、
    購買者被查獲時供述購買對象之可能風險之評估等，而異其
    標準，非可一概論之，是販賣毒品之利得除被告坦承犯行或
    價量俱臻明確外，委難察得其交易實情，然販賣者從價差或
    量差中牟利之方式雖異，惟其販賣行為在意圖營利則屬同一
    ；從而，舉凡有償交易，除足以反證其確係另基於某種非圖
    利本意之關係外，通常尚難因無法查悉其販入價格，做為是
    否高價賣出之比較，諉以無營利之意思而阻卻販賣犯行之追
    訴。查被告丁○○於交易甲基安非他命之過程中，均與買家就
    交易毒品之數量、金額達成合意，如附表編號1、2、4、7、
    10至13並已向買家收取金錢，被告丁○○於偵查中自承：(你
    賣安非他命1000元，通常可以賺多少錢？)大約300元。(如
    果賣700元，大約可以賺多少錢？)大約250元。(如果賣1500
    元，大約可以賺多少錢？)大約6、700元等語（偵卷第171至
    172頁），而被告甲○○於審理時自承：其幫丁○○交付毒品給
    藥腳，是為了感謝是丁○○讓其住在他家，所以我才幫他送一
    次毒品等語（本院卷第273頁），足認本件被告丁○○、甲○○
    販賣第二級毒品犯行，均有從中謀取個人利益之意圖，故其
    等主觀上確有營利意圖，當無疑義。
(三)另被告2人及證人黃耀宏、曾春陸、卓志強等於警詢、偵查
    或本院審理時，固多指稱其等交易、轉讓之第二級毒品乃「
    安非他命」，惟按安非他命、甲基安非他命雖均屬安非他命
    類之中樞神經興奮劑，且俗名通常互為混用，惟二者究係不
    同之第二級毒品，並以甲基安非他命為目前國內濫用最為嚴
    重者，目前國內緝獲之白色結晶或粉末狀安非他命毒品，其
    成分多為甲基安非他命，為本院職務上所知悉，是安非他命
    於市面上既屬罕見，當可知本案被告2人前揭販賣及轉讓者
    應為甲基安非他命無誤，是認被告2人及各該證人此部分所
    陳均有誤會，本院爰就案卷內敘及安非他命者，逕予更正為
    甲基安非他命，併此指明。
(四)綜上，被告2人之自白內容與卷內之積極證據均相符，自得
    採為認定事實之依據。本件事證明確，被告上揭犯行均堪以
    認定，自應依法論罪科刑。
二、論罪科刑：
(一)甲基安非他命係毒品危害防制條例第2條第2項第2款所規定
    之第二級毒品，亦經行政院衛生署（現改制為行政院衛生福
    利部）民國75年7月11日衛署藥字第597627號公告禁止使用
    ，而屬藥事法規定之禁藥，依法不得轉讓。次按明知為禁藥
    而轉讓者，藥事法第83條第1項定有處罰明文。故行為人明
    知為禁藥即甲基安非他命而轉讓予他人者，其轉讓行為同時
    該當於毒品危害防制條例第8條第2項之轉讓第二級毒品罪及
    藥事法第83條第1項之轉讓禁藥罪，屬法條競合，應依重法
    優於輕法、後法優於前法等法理，擇一處斷。而藥事法第83
    條第1項轉讓禁藥罪之法定本刑（7年以下有期徒刑，得併科
    新臺幣5千萬元以下罰金），較毒品危害防制條例第8條第2
    項轉讓第二級毒品罪之法定本刑（6月以上5年以下有期徒刑
    ，得併科新臺幣70萬元以下罰金）為重，是轉讓甲基安非他
    命之第二級毒品，除轉讓達一定數量（依「轉讓毒品加重其
    刑之數量標準」規定，轉讓第二級毒品達淨重10公克以上）
    ；或成年人對未成年人為轉讓行為；或對孕婦為轉讓行為，
    依毒品危害防制條例第8條第6項、第9條各有加重其刑至2分
    之1之特別規定，而應依該加重規定處罰者外，應依藥事法
    第83條第1項之規定處罰。查被告丁○○於事實欄一(三)所載
    時、地轉讓予曾春陸之甲基安非他命，雖數量不詳，惟並無
    積極證據足資證明轉讓之甲基安非他命超過行政院依毒品危
    害防制條例第8條第6項頒訂之「轉讓毒品加重其刑之數量標
    準」第2條第1項第2款規定之淨重10公克，依罪疑惟輕原則
    ，自不得依毒品危害防制條例第8條第6項加重其刑。
(二)核被告丁○○就附表編號1至13所為、被告甲○○就附表編號13
    所為，均係犯毒品危害防制條例第4條第2項之販賣第二級毒
    品罪。被告丁○○與甲○○持有甲基安非他命進而販賣之低度行
    為，應分別為其等販賣之高度行為所吸收，均不另論罪。
(三)被告丁○○就事實欄一(三)部分所為，係犯藥事法第83條第1
    項之轉讓禁藥罪。其持有甲基安非他命之行為與轉讓行為同
    為實質上一罪之階段行為，高度之轉讓行為既已依藥事法加
    以處罰，依法律適用完整性之法理，其低度之持有甲基安非
    他命行為，自不能再行割裂適用毒品危害防制條例加以處罰
    （最高法院82年度台上字第4076號、第6613號判決意旨參照
    ），而藥事法對於持有禁藥之行為未設有處罰規定，故就被
    告丁○○持有甲基安非他命之低度行為，不另予處罰。公訴意
    旨認被告丁○○轉讓甲基安非他命部分，係犯毒品危害防制條
    例第8條第2項轉讓第二級毒品之罪嫌，容有未洽，惟因起訴
    之基本社會事實相同，並已於本院審理時告知罪名，無礙被
    告丁○○之防禦權，爰依法變更起訴法條，併予敘明。
(四)被告丁○○與甲○○就附表編號13所示之販賣第二級毒品犯行，
    有犯意聯絡、行為分擔，均為共同正犯。
(五)被告丁○○所犯上開販賣第二級毒品罪13罪、轉讓禁藥罪1罪
    間，均犯意各別，行為互殊，應分論併罰。
(六)有無毒品危害防制條例第17條之適用：
  1.被告丁○○、甲○○於偵訊及本院審理時，均對其等被訴販賣第
    二級毒品犯行自白不諱，有被告2人偵訊及本院審理之筆錄
    在卷可參，被告丁○○與甲○○所犯販賣第二級毒品罪，均應適
    用毒品危害防制條例第17條第2項之規定減輕其刑。
  2.按犯毒品危害防制條例第4條至第8條之罪於偵查及歷次審判
    中均自白者，減輕其刑，毒品危害防制條例第17條第2項定
    有明文。另按轉讓同屬禁藥之第二級毒品甲基安非他命（未
    達法定應加重其刑之一定數量）予成年人（非孕婦），經依
    法規競合之例，擇法定刑較重之藥事法第83條第1項轉讓禁
    藥罪論處，被告於偵查及審判中均自白，仍應適用毒品危害
    防制條例第17條第2項之規定減輕其刑（最高法院109年度台
    上大字第4243號裁定意旨可資參照）。經查，被告丁○○就本
    案轉讓禁藥之犯行，前於偵查中自白犯罪，復於本院審理中
    坦認犯行，有被告丁○○偵訊及本院審理之筆錄在卷可參（見
    偵卷第171頁、本院卷第276頁），依據前揭說明，被告丁○○
    上開轉讓禁藥犯行應依毒品危害防制條例第17條第2項規定
    ，減輕其刑。
　3.被告丁○○表示其毒品來源為綽號「大黑孫」之王宏偉、「大
    黑」之林嘉裕乙情，然經臺灣臺南地方檢察署函覆：「本署
    無因被告丁○○、甲○○之供述，而查獲綽號「大黑孫」之王宏
    偉販賣甲基安非他命之情事。本署無因被告丁○○之供述，而
    查獲綽號「大黑」之林嘉裕販賣或轉讓甲基安非他命予丁○○
    之情事。」等語，有該署111年4月14日乙○文孝111偵1628字
    第1119025530號函(本院卷第183頁)、111年4月21日乙○文孝
    111偵1628字第1119027237號函各1份(本院卷第185頁)存卷
    可憑。另臺南市政府警察局第一分局回覆：「丁○○於警詢筆
    錄指認毒品來源係向王宏偉之男子購得，惟渠僅能口述王員
    販賣毒品之情形，無法提供相關佐證事實資料，難以查證販
    賣毒品脈絡，尚無查獲王員涉嫌之事證。丁○○於警詢筆錄僅
    指認毒品來源係向王宏偉之男子購得，未有提及暱稱「大黑
    」林嘉裕之男子，故未查證林員涉嫌事證。」等節，有該分
    局111年4月27日南市警一偵字第1110205442號函(本院卷第1
    87頁)、111年4月28日南市警一偵字第1110233800號函(本院
    卷第189頁)、111年4月28日南市警一偵字第1110205455號函
    (本院卷第191頁)在卷可參，故被告丁○○無毒品危害防制條
    例第17條第1項規定之適用，併與敘明。
(七)有無刑法第59條之適用：
  1.按犯罪之情狀顯可憫恕，認科以最低度刑仍嫌過重者，得酌
    量減輕其刑，刑法第59條定有明文。考其立法理由：科刑時
    原即應依刑法第57條規定審酌一切情狀，尤應注意該條各款
    所列事項，以為量刑標準，本條所謂「犯罪之情狀可憫恕」
    ，自係指裁判者審酌第57條各款所列事項以及其他一切與犯
    罪有關之情狀之結果，認其犯罪足堪憫恕者而言，即必於審
    酌一切之犯罪情狀，在客觀上顯然足以引起一般同情，認為
    縱予宣告法定最低刑度猶嫌過重者，始有其適用（參見最高
    法院38年台上字第16號、45年台上字第1165號、51年台上字
    第899號判例）。
  2.被告甲○○並非主要毒品交易者，其僅受被告丁○○之託前往交
    付毒品給購毒者，而共同販賣第二級毒品，次數為1次；又
    其交付毒品之價值、數量非鉅，亦未因此獲得金錢，是認被
    告甲○○參與犯罪之情節較輕，所生危害亦相對較輕，其犯罪
    情狀有值得憫恕之處，本院審酌上情，認被告甲○○所犯販賣
    第二級毒品罪，量以最低之刑度尚嫌過重，依社會一般觀念
    仍有情輕法重之感，爰依刑法第59條規定，就被告甲○○所犯
    如附表編號13所示共同販賣第二級毒品之犯行酌減其刑。並
    依法遞減之。
　3.被告丁○○之辯護人雖以被告丁○○高齡70歲，因經濟困難才想
    販賣毒品賺錢，對全部犯罪事實均坦承，一時失慮而觸犯重
    罪，僅賺取數百元之價差，相較於長期大量販毒之大毒梟而
    言，其惡性較低，縱處最輕本刑，仍不免過苛，且無從與大
    毒梟之惡行有所區隔，是其犯罪之情狀在客觀上足以引起一
    般人之同情，情堪憫恕，若處以法定最低度刑期，猶嫌過重
    ，請審酌刑法第59條規定減輕其刑等語（見本院卷第157頁
    ），然本院認為被告丁○○所販賣之毒品具有成癮性，非但戕
    害他人之身體健康甚鉅，更常使施用者經濟地位發生實質改
    變而處於劣勢，亦對社會秩序造成嚴重影響，此為社會大眾
    所周知，其仍不顧施用者可能面臨之困境，販賣毒品予他人
    共計13次，非偶發之販毒，是依本案被告丁○○犯罪之情狀，
    尚難認有何特殊之原因與環境，在客觀上足以引起一般同情
    。且其所犯販賣第二級毒品之犯行，於依毒品危害防制條例
    第17條第2項規定，減輕其刑後，最輕可量處有期徒刑5年，
    處斷刑之最低刑度已大幅降低，刑罰嚴峻程度已相對和緩，
    其減刑後之最低度刑依一般社會通念，實難認有何情輕法重
    之情形，自無刑法第59條酌減其刑規定之適用。辯護人上開
    辯護，尚非可採。　　
(八)另被告甲○○前因犯持有第二級毒品罪，經本院以108年度簡
    字第3287號判決處有期徒刑2月確定，於109年6月22日執行
    完畢之事實，有臺灣高等法院被告前案紀錄表1份在卷可按
    ，但檢察官就被告曾淑婷構成累犯之事實及應加重其刑事項
    ，未具體指出證明之方法，本院參照最高法院刑事大法庭11
    0年度臺上大字第5660號裁定意旨，僅將被告曾淑婷之前科
    紀錄列入刑法第57條第5款「犯罪行為人之品行」之量刑審
    酌事由，爰不依累犯規定加重其刑。
(九)爰審酌被告丁○○、甲○○均知甲基安非他命對人身心戕害之嚴
    重性，且販賣甲基安非他命為政府嚴厲查禁之行為，竟無視
    法紀，被告丁○○單獨販賣或與甲○○共同販賣甲基安非他命予
    他人牟利，被告丁○○轉讓禁藥即第二級毒品甲基安非他命，
    助長他人施用，戕害國民身體健康，危害社會治安和善良秩
    序，而被告甲○○係據被告丁○○之指示為交付甲基安非他命之
    分工情形，被告2人犯後均坦承犯行，態度尚佳，暨其等販
    賣甲基安非他命之參與程度、對象、數量與獲利，被告丁○○
    自陳教育程度為國中畢業，從事水電師父，離婚，育有三名
    子女，均已成年，現與甲○○同住，被告甲○○自陳教育程度為
    高中肄業、因受傷無法工作，生活費用由丁○○提供，領有輕
    度身心障礙證明等一切情狀，被告丁○○所犯販賣第二級毒品
    部分，分別量處如附表編號1至13主文欄所示之刑。轉讓禁
    藥罪部分，量處如主文第一項所示之刑。被告甲○○部分量處
    如主文第二項所示之刑。另衡以刑法第51條第5款係採限制
    加重原則，非累加原則，本諸刑罰經濟與責罰相當原則，兼
    顧對於被告丁○○之儆懲與更生，就被告丁○○所犯之14罪，定
    其應執行之刑如主文第一項所示。
三、沒收：
(一)扣案之手機1支(IMEI：000000000000000，含0000000000號S
    IM卡1枚)，係被告丁○○所有，供其為本案如附表編號1至11
    、13所示及轉讓禁藥等犯行所用之物，此經被告丁○○供述甚
    明（本院卷第266頁），並有前開通訊監察譯文在卷可考，
    是應依毒品危害防制條例第19條第1項規定，在被告丁○○所
    犯如附表編號1至11、13所示各次販賣第二級毒品罪刑項下
    ，及被告甲○○販賣第二級毒品犯行項下均宣告沒收之。另依
    刑法第38條第2項前段規定，在被告丁○○所犯轉讓禁藥罪刑
    項下，宣告沒收之。
(二)又被告丁○○如附表編號1、2、4、7、10、11、13所示之販賣
    第二級毒品犯行所得價金，均為其販賣第二級毒品之犯罪所
    得，自應依刑法第38條之1第1項前段規定，分別於其前開各
    犯行之罪刑項下宣告沒收；又前揭價金部分均未扣案，並均
    依同條第3項規定，於全部或一部不能沒收或不宜執行沒收
    時，追徵其價額。　　
(三)被告丁○○於本院審理時供稱：如附表編號3、5、6、8、9、1
    2所示販賣第二級毒品之價金沒有收到，此部分尚無證據可
    證明其有因販賣第二級毒品而獲取金錢，價金既尚未取得，
    即無犯罪所得可言，此部分當無沒收之餘地。另被告甲○○已
    將附表編號13購毒者所交付之價金轉交給丁○○，尚無證據可
    證明其有因與被告丁○○共同販賣第二級毒品而獲取任何金錢
    ，故不予宣告沒收或追徵，附此敘明。
(四)至警方所扣得甲○○所有之吸食器1組，並無證據證明與本案
    有所關聯，亦不予宣告沒收。
據上論斷，依刑事訴訟法第299條第1項前段、第300條，毒品危
害防制條例第4條第2項、第17條第2項、第19條第1項，藥事法第
83條第1項，刑法第11條、第28條、第59條、第51條第5款、第38
條第2項前段、第38條之1第1項前段、第3項，判決如主文。
本案經檢察官蘇烱峯提起公訴，經檢察官丙○○到庭執行職務。
中　　華　　民　　國　　111 　年　　7 　　月　　27　　日
                刑事第十三庭    審判長法  官  鄭彩鳳
                                      法  官  陳威龍
                                      法  官  王惠芬　
以上正本證明與原本無異。
如不服本判決應於收受本判決後20日內向本院提出上訴書狀，並
應敘述具體理由。其未敘述上訴理由者，應於上訴期間屆滿後20
日內向本院補提理由書狀（均須按他造當事人之人數附繕本）「
切勿逕送上級法院」。
      　　　　　　　　　　　　　　　　書記官　陳杰瑞
中　　華　　民　　國　　111 　年　　7 　　月　　27　　日
附錄論罪科刑法條：
毒品危害防制條例第4條第2項
製造、運輸、販賣第二級毒品者，處無期徒刑或10年以上有期徒
刑，得併科新臺幣1500萬元以下罰金。
藥事法第83條
明知為偽藥或禁藥，而販賣、供應、調劑、運送、寄藏、牙保、
轉讓或意圖販賣而陳列者，處7年以下有期徒刑，得併科新臺幣5
千萬元以下罰金。
犯前項之罪，因而致人於死者，處7 年以上有期徒刑，得併科新
臺幣1 億元以下罰金；致重傷者，處3 年以上12年以下有期徒刑
，得併科新臺幣7 千5 百萬元以下罰金。
因過失犯第1 項之罪者，處2 年以下有期徒刑、拘役或科新臺幣
5 百萬元以下罰金。
第1 項之未遂犯罰之。
附表
編號 購毒者 交易時間 交易地點 方式 金額  1 黃耀宏 110年11月3日13時30分許 臺南市○區○○路0段000巷00號 丁○○以其手機門號0000000000號電話與黃耀宏之手機門號0000000000號於110年11月3日11時1分、12時30分聯絡交易毒品，並於左列時、地將第二級毒品甲基安非他命交予黃耀宏，復向黃耀宏收取1500元。 1500元   主文： 丁○○販賣第二級毒品，處有期徒刑伍年壹月。 扣案之手機壹支(含0000000000號SIM卡壹枚)沒收。未扣案之販賣第二級毒品所得新臺幣壹仟伍佰元沒收，於全部或一部不能沒收或不宜執行沒收時，追徵其價額。      2 黃耀宏 110年11月5日2時15分許 臺南市○○區○○路000號 丁○○以其手機門號0000000000號電話，與黃耀宏之手機門號0000000000號於110年11月5日1時11分、1時45分聯絡交易毒品，並於左列時、地將第二級毒品甲基安非他命交予黃耀宏，復向黃耀宏收取1500元。 1500元   主文： 丁○○販賣第二級毒品，處有期徒刑伍年壹月。 扣案之手機壹支(含0000000000號SIM卡壹枚)沒收。未扣案之販賣第二級毒品所得新臺幣壹仟伍佰元沒收，於全部或一部不能沒收或不宜執行沒收時，追徵其價額。      3 黃耀宏 110年11月6日17時許 臺南市北區北安橋下 丁○○以其手機門號0000000000號電話，與黃耀宏之手機門號0000000000號於110年11月06日16時25分、16時29分、16時52分聯絡交易毒品，並於左列時、地將第二級毒品甲基安非他命交予黃耀宏。 1500元   主文： 丁○○販賣第二級毒品，處有期徒刑伍年壹月。 扣案之手機壹支(含0000000000號SIM卡壹枚)沒收。      4 黃耀宏 110年11月7日15時6分許 臺南市○區○○路0段000巷00號 丁○○以其手機門號0000000000號電話與黃耀宏之手機門號0000000000號於110年11月7日13時43分、14時6分聯絡交易毒品，並於左列時、地將第二級毒品甲基安非他命交予黃耀宏，復向黃耀宏收取1500元。 1500元   主文： 丁○○販賣第二級毒品，處有期徒刑伍年壹月。 扣案之手機壹支(含0000000000號SIM卡壹枚)沒收。未扣案之販賣第二級毒品所得新臺幣壹仟伍佰元沒收，於全部或一部不能沒收或不宜執行沒收時，追徵其價額。      5 黃耀宏 110年11月9日11時19分許  臺南市○區○○路0段000巷00號 丁○○以其手機門號0000000000號電話，與黃耀宏之手機門號0000000000號於110年11月9日9時31分、10時19分聯絡交易毒品，並於左列時、地將第二級毒品甲基安非他命交予黃耀宏。 1500元   主文： 丁○○販賣第二級毒品，處有期徒刑伍年壹月。 扣案之手機壹支(含0000000000號SIM卡壹枚)沒收。      6 黃耀宏 110年11月10日14時52分許  臺南市○區○○路0段000巷00號 丁○○以其手機門號0000000000號電話與黃耀宏之手機門號0000000000號於110年11月10日13時52分聯絡交易毒品，並於左列時、地將第二級毒品甲基安非他命交予黃耀宏。 1500元   主文： 丁○○販賣第二級毒品，處有期徒刑伍年壹月。 扣案之手機壹支(含0000000000號SIM卡壹枚)沒收。      7 黃耀宏 110年11月24日20時37分許  臺南市○區○○路0段000巷00號 丁○○以其手機門號0000000000號電話與黃耀宏之手機門號0000000000號於110年11月24日18時29分、18時30分、19時36分、19時37分聯絡交易毒品，並於左列時、地將第二級毒品甲基安非他命交予黃耀宏，復向黃耀宏收取1500元。 1500元   主文： 丁○○販賣第二級毒品，處有期徒刑伍年壹月。 扣案之手機壹支(含0000000000號SIM卡壹枚)沒收。未扣案之販賣第二級毒品所得新臺幣壹仟伍佰元沒收，於全部或一部不能沒收或不宜執行沒收時，追徵其價額。      8 黃耀宏 110年12月11日20時56分許  臺南市○區○○路0段000巷00號 丁○○以其手機門號0000000000號電話，與黃耀宏之手機門號0000000000號於110年12月11日18時56分聯絡交易毒品，並於左列時、地將第二級毒品甲基安非他命交予黃耀宏。 1500元   主文： 丁○○販賣第二級毒品，處有期徒刑伍年壹月。 扣案之手機壹支(含0000000000號SIM卡壹枚)沒收。       9 黃耀宏 110年12月16日15時32分許  臺南市○區○○路0段000巷00號 丁○○以其手機門號0000000000號電話，與黃耀宏之手機門號0000000000號於110年12月16日13時34分、14時32分聯絡交易毒品，並於左列時、地將第二級毒品甲基安非他命交予黃耀宏。 1500元   主文： 丁○○販賣第二級毒品，處有期徒刑伍年壹月。 扣案之手機壹支(含0000000000號SIM卡壹枚)沒收。      10 曾春陸 110年12月6日21時12分許  臺南市○○區○○路000巷00號 曾春陸以門號0000000000號電話於110年12月6日20時32分撥打丁○○持用之手機門號0000000000號電話，由不知情之甲○○接聽，曾春陸表示：「要過去你那」，丁○○於左列時、地將第二級毒品甲基安非他命交予曾春陸，復向曾春陸收取1000元。 1000元   主文： 丁○○販賣第二級毒品，處有期徒刑伍年壹月。 扣案之手機壹支(含0000000000號SIM卡壹枚)沒收。未扣案之販賣第二級毒品所得新臺幣壹仟元沒收，於全部或一部不能沒收或不宜執行沒收時，追徵其價額。      11 卓志強 110年11月27日21時22分許  臺南市○○區○○路000巷00號 丁○○以其手機門號0000000000號電話與卓志強之手機門號0000000000於110年11月27日18時42分、19時22分聯絡交易毒品，並於左列時、地將第二級毒品甲基安非他命交予卓志強，復向卓志強收取1000元。 1000元   主文： 丁○○販賣第二級毒品，處有期徒刑伍年壹月。 扣案之手機壹支(含0000000000號SIM卡壹枚)沒收。未扣案之販賣第二級毒品所得新臺幣壹仟元沒收，於全部或一部不能沒收或不宜執行沒收時，追徵其價額。      12 卓志強 110年12月13日18時36分許 臺南市○○區○○路000巷00號 卓志強未事先撥打電話，係直接駕駛自小客車(車號：00-0000)，於110年12月13日14時36分許(現場監視器錄影畫面標示時間)至丁○○住處外，丁○○於左列時、地將第二級毒品甲基安非他命交予卓志強。 1000元   主文： 丁○○販賣第二級毒品，處有期徒刑伍年壹月。      13  ︵ 起訴書附表編號14 ︶ 黃耀宏 110年11月22日20時55分許 臺南市○區○○路0段000巷00號 丁○○以其手機門號0000000000號電話與黃耀宏之手機門號0000000000號於110年11月22日19時3分聯絡交易毒品，甲○○於同日19時55分以前揭手機問號打電話給黃耀宏稱：「到了」，甲○○並於左列時、地將第二級毒品甲基安非他命交予黃耀宏，復向黃耀宏收取600元，甲○○將600元價金轉交給丁○○。 600元   主文： 丁○○共同販賣第二級毒品，處有期徒刑伍年。 扣案之手機壹支(含0000000000號SIM卡壹枚)沒收。未扣案之丁○○販賣第二級毒品所得新臺幣陸佰元沒收，於全部或一部不能沒收或不宜執行沒收時，追徵其價額。